最高法院刑事裁定              一○○年度台抗字第六五八號
抗  告  人  蕭文凱
上列抗告人因殺人案件，不服台灣高等法院中華民國一○○年七
月十四日羈押之裁定（九十九年度上更(一)字第五三八號），提起
抗告，本院裁定如下：
    主  文
抗告駁回。
    理  由
本件原裁定以：抗告人蕭文凱因殺人案件，經原審法院判處成年
人共同故意對少年犯殺人罪刑後，提起第三審上訴。原審於該案
卷宗及證物送交第三審法院後，依刑事訴訟法第一百二十一條第
二項規定，經訊問結果，認抗告人犯罪嫌疑重大，且有同法第一
百零一條第一項第一款（逃亡或有事實足認為有逃亡之虞）及第
三款（所犯為死刑、無期徒刑或最輕本刑為五年以上有期徒刑之
罪）之情形，非予羈押，顯難進行審判，因認有羈押之必要，而
於民國一○○年七月十四日執行羈押。抗告意旨略稱：伊到案後
已坦承犯行，且與被害人父母達成民事賠償和解，並先給付新台
幣二十萬元。本件相關事證已調查完備，並無其他足以影響裁判
之可能。而伊有固定住居所，並無逃亡之虞，應無羈押之必要。
況同案被告李云智、林鼎宜亦經原審判決認定共犯殺人罪，並均
判處有期徒刑十年以上，然原審僅對伊執行羈押，顯違平等原則
。又伊因年輕識淺，一時失手致被害人死亡，事後已知悔悟，並
願盡力彌補被害人父母之損害，爰請撤銷原羈押裁定云云。惟按
法院對被告執行羈押，旨在使審判程序得以順利進行，或基於保
全證據或將來對被告執行刑罰之目的，對被告所實施剝奪人身自
由之強制處分。而刑事被告經法官訊問後，認為犯罪嫌疑重大，
且有逃亡或有事實足認為有逃亡之虞，或有事實足認為有湮滅、
偽造、變造證據或勾串共犯或證人之虞，或所犯為死刑、無期徒
刑或最輕本刑為五年以上有期徒刑之罪等情形之一者，認非予羈
押，顯難進行追訴、審判或執行者，得羈押之，此觀諸刑事訴訟
法第一百零一條第一項規定甚明。本件抗告人所涉犯者係刑法第
二百七十一條第一項之殺人罪，該罪法定本刑為死刑、無期徒刑
或十年以上有期徒刑。原審法院以抗告人業經該院於一○○年五
月十七日判處有期徒刑十三年重刑，認其犯罪嫌疑重大，且參諸
經判處重刑者以逃匿方式規避審判程序進行及刑罰執行之可能性
甚高，有相當理由足認為抗告人有逃亡之虞，若非予羈押，顯難
進行審判及執行程序，因認有羈押之必要，而予以執行羈押，經
核於法尚屬無違。至抗告人事後是否坦承犯行，以及有無與被害
人父母達成民事賠償和解，暨有無固定住居所等情，均與法院審
酌有無羈押之必要性，並無重要關聯。而審查有無羈押之必要性
，應就被告具體犯罪情節及客觀事證個別認定之，不能僅以不同
被告間所量刑度接近，即認應一律為相同之羈押處分。本件同案
被告李云智、林鼎宜參與犯罪情節暨有無羈押之必要性，與抗告
人未必相同，自不能僅以李、林二人未受羈押，遽謂原審羈押抗
告人即有違公平原則。況有無羈押之必要性，係屬事實審法院得
自由裁量、判斷之職權，苟其此項裁量、判斷並不悖乎通常一般
人日常生活經驗之定則或論理法則者，自不得任意指為違法而據
為抗告之適法理由。抗告意旨並未具體指摘原審羈押裁定究有何
違法或不當之情形，徒憑陳詞爭辯，而就原法院職權裁量之事項
，任意指摘原裁定不當，揆之上開說明，應認其抗告為無理由，
予以駁回。
據上論結，應依刑事訴訟法第四百十二條，裁定如主文。
中    華    民    國  一○○  年    八    月   十七   日
                      最高法院刑事第五庭
                          審判長法官  洪  文  章  
                                法官  王  居  財  
                                法官  郭  毓  洲  
                                法官  韓  金  秀  
                                法官  沈  揚  仁  
本件正本證明與原本無異
                                      書  記  官  
中    華    民    國  一○○  年    八    月   十八   日
                                                      K